【裁判字號】    99,裁,2375
【裁判日期】    991007
【裁判案由】    沖退稅
【裁判全文】
最  高  行  政  法  院  裁  定
                                      99年度裁字第2375號
上  訴  人  綠鉅田企業股份有限公司
代  表  人  甲○○
被 上訴 人  財政部關稅總局
代  表  人  吳愛國
上列當事人間沖退稅事件，上訴人對於中華民國99年7月30日臺
北高等行政法院99年度簡字第225號判決，提起上訴，本院裁定
如下：
    主  文
上訴駁回。
上訴審訴訟費用由上訴人負擔。
    理  由
一、按對於適用簡易程序之裁判提起上訴或抗告，須經最高行政
    法院許可，且該許可以訴訟事件所涉及之法律見解具有原則
    性者為限，行政訴訟法第235條定有明文。又所謂訴訟事件
    涉及之法律見解具有原則性，係指該事件所涉及之法律問題
    意義重大，而有加以闡釋之必要情形而言，如對於行政命令
    是否牴觸法律所為之判斷，或就同類事件所表示之法律見解
    與其他高等行政法院或本院所表示之見解互相牴觸，有由本
    院統一法律上意見或確認其意見之必要情形屬之。
二、本件上訴人對於高等行政法院適用簡易程序所為之判決，提
    起上訴，主張：本件沖退稅之綠豆粉絲並非上訴人於民國97
    年5月9日、23日及8月15日自財政部高雄關稅局及財政部臺
    中關稅局報運出口之純綠豆製造粉絲，原判決認定與客觀事
    實已有齟齬，且依此為上訴人不利之認定，有違證據法則。
    上訴人之綠豆冬粉依經濟部標準檢驗局CNS1484號之國家標
    準檢驗，可認定綠豆含量超過90%，並非原判決所認定「其
    綠豆成分大約在20-30%左右」，原判決有違證據法則。本件
    是否核准沖退稅，應以經濟部工業局核定之工證化字第0930
    2180710號之通案外銷品原料核退標準定之，原判決以上訴
    人涉有虛報出口之情事為上訴人不利之認定，有違不當聯結
    禁止原則。本件上訴人提出10份外銷品沖退稅捐申請書，向
    被上訴人申請沖退外銷，情狀均無二致，並無其他相異情形
    卻有不同認定，有違平等原則等語，為其論據。惟原判決認
    本件係財政部高雄關稅局及財政部臺中關稅局分別於97年5
    月9日、23日及8月15日查獲上訴人報運出口純綠豆製造粉絲
    BEAN THREAD（100%綠豆）3批，涉有虛報出口貨物規格，溢
    沖退進口原料稅情事，並成立緝案在案；而本件10份出口報
    單申報之貨名與前揭緝案皆相同，且均在前述緝案查獲期間
    （97年5月至8月間）出口，疑涉相同情節。上訴人既經查獲
    虛報外銷品成分在案，已如前述，其所稱出口100%純綠豆製
    造粉絲均為100%綠豆製成，無法採據。財政部高雄關稅局及
    財政部臺中關稅局為究明系爭成品粉絲之規格是否為100%綠
    豆原料，已依規定送適當的權威機構辦理化驗。又依經濟部
    標準檢驗局CNS1484號之國家標準，係規範水分不得超過14%
    ，溶水乾物量不得超過7.5%，雖可認定粉絲之綠豆含量超過
    90%以上，惟縱符合其標準，尚不足證明系爭貨物為100%純
    綠豆粉絲。是以上訴人申請外銷品沖退稅捐，被上訴人因上
    開6份出口報單系爭貨物之貨物規格與經濟部工業局核定之
    原料核退標準（100%純綠豆製造粉絲）不符，否准其申請，
    並無不合，業於理由中論斷甚詳，上訴人上訴理由，係就原
    審取捨證據、認定事實之職權行使所為爭執，或係就原審適
    用法律提出歧異見解，為一般法律適用之歧見，均無所涉及
    之法律見解具有原則性之情事。上訴人提起上訴，不合首揭
    規定，不應許可，其上訴難謂合法，應予駁回。
三、據上論結，本件上訴為不合法。依行政訴訟法第249條第1項
    前段、第104條、民事訴訟法第95條、第78條，裁定如主文
    。
中    華    民    國    99    年    10    月    7     日
                    最高行政法院第二庭
                        審判長法官  鍾  耀  光
                              法官  吳  東  都
                              法官  黃  淑  玲
                              法官  鄭  小  康
                              法官  林  樹  埔

以  上  正  本  證  明  與  原  本  無  異
中    華    民    國    99    年    10    月    7     日
                              書記官  王  史  民

司法院資訊處製作；財團法人民間司法改革基金會備份。
